臺灣臺東地方法院刑事判決
109年度訴字第56號
公  訴  人  臺灣臺東地方檢察署檢察官
被      告  彭明君



選任辯護人  蘇銘暉律師（法扶律師）          
上列被告因違反槍砲彈藥刀械管制條例案件，經檢察官提起公訴
（108年度偵字第2857號），本院判決如下：
    主  文
彭明君犯非法持有非制式空氣槍罪，累犯，處有期徒刑壹年貳月
，併科罰金新臺幣參萬元，罰金如易服勞役，以新臺幣壹仟元折
算壹日。扣案之空氣槍壹枝、鋼珠壹包，均沒收之。
    事  實
一、彭明君明知非制式之空氣槍屬槍砲彈藥刀械管制條例列管之
    槍砲，非經中央主管機關許可不得持有，竟基於未經許可持
    有非制式空氣槍之犯意，於民國108年5、6月間某日，在不
    詳地點，以不詳方式向真實姓名年籍不詳之賣家，以新臺幣
    （下同）5500元之價格，購入非制式之空氣槍1枝（槍枝管
    制編號：0000000000號，下稱本案空氣槍）及鋼珠1包而持
    有之。嗣經警於同年9月26日7時35分許，持搜索票至其址設
    臺東縣○○鄉○○路00號之居所執行搜索，扣得本案空氣槍及鋼
    珠1包，始悉上情。
二、案經臺東縣警察局移送臺灣臺東地方檢察署檢察官偵查起訴
    。
    理  由
壹、程序部分
　　查本案當事人及辯護人就下述被告以外之人於審判外之陳述
    ，於本院準備程序中均同意作為證據（本院卷第79頁、第12
    5至126頁），於言詞辯論終結前亦未聲明異議（本院卷第16
    0至170頁、第259至269頁），經本院審酌各該證據方法作成
    時，尚無違法不當或證明力明顯過低之瑕疵，適宜為本案證
    據，是依刑事訴訟法第159條之5規定，均有證據能力。
貳、實體部分
一、認定犯罪事實所憑之證據及理由
　㈠訊據被告彭明君固坦承有以5500元之價格購買本案空氣槍及
    鋼珠1包而持有之事實，惟辯稱：①本案空氣槍自購得時就是
    壞的、會漏氣。警察第一次測試也是無法使用，第二次排除
    後才能使用，我不曉得警察如何弄到可以打；②我以為本案
    空氣槍不具殺傷力；③因露天拍賣網站賣家佯稱其係販售合
    法之物，我才會購買之等語。辯護人則主張：被告主觀上無
    持有具殺傷力空氣槍之犯意，請為無罪判決等語。
　㈡首查，被告於108年5、6月間某日，在不詳地點，向賣家以55
    00元之價格，購入本案空氣槍及鋼珠1包而持有之。嗣經警
    於同年9月26日7時35分許持搜索票，在其址設臺東縣○○鄉○○
    路00號之居所執行搜索，扣得本案空氣槍及鋼珠1包等情，
    業據被告於警詢、偵查、本院準備程序及審理中坦承不諱（
    警卷第4、6頁，偵卷第15頁，本院卷第77頁、第126至127頁
    、第265頁），並有臺東縣警察局搜索扣押筆錄及扣押物品
    目錄表、現場照片附卷足佐（警卷第11至12頁、第14至15頁
    ），足認其此部分不利於己之供述應與事實相符而堪以採信
    ，故上揭事實俱足認定。
　㈢關於被告辯稱本案空氣槍損壞而會漏氣乙節：
　⒈證人即本案執行搜索之警員李明華，於本院審理中證稱：本
    案空氣槍第一次擊發時操作有問題，被告稱係漏氣，實係操
    作順序有誤。如未先將扳機前類似滑套之裝置拉下來，就裝
    氣瓶的話，氣瓶就會漏氣；反之則無漏氣問題等語（本院卷
    第162至163頁），並當庭操作本案空氣槍類似滑套之裝置（
    本院卷第163頁）。另證稱：蓋本案空氣槍較像自己改裝型
    ，與一般我們看到的模擬槍加裝彈簧者較為不同。本案空氣
    槍外觀看起來比較粗糙，不像市面上販賣的空氣槍較似真槍
    ，商品做工較為細膩、比較制式化，像生產制式手槍、長槍
    ，工廠出來都是這樣。且本案空氣槍有加裝紅外線瞄準器，
    一般來說沒有瞄準器等語（本院卷第164至165頁），並當庭
    指出本案空氣槍之紅外線瞄準器位置（本院卷第165頁），
    復有本院審判期日照片在卷可稽（本院卷第175頁）。證人
    非但能於本院審理中證述其第一次擊發失敗、第二次擊發卻
    成功之關鍵，並能當庭操作本案空氣槍裝置，甚可進一步詳
    敘第一次擊發失敗之原因，即本案空氣槍與市面上所見販售
    者有所區隔。綜合上揭證述，供述內容間尚無齟齬之瑕疵，
    且其論述亦無違常人之論理法則，從而應屬可信。被告辯稱
    其操作本案空氣槍會漏氣等語，應僅係因本案空氣槍與市面
    販售者有所區隔，而被告自身不諳本案空氣槍操作方式所致
    。被告亦不能舉證本案空氣槍於警員試射擊發時，與先前其
    持有時有何狀態上之差異，故尚難執此為對被告有利之認定
    。
　⒉復扣案之本案空氣槍，以檢視法、性能檢驗法、動能測試法
    鑑定之結果，認係氣體動力式槍枝，以小型高壓氣體鋼瓶內
    氣體為發射動力，經以金屬彈丸測試3次，其中彈丸（直徑5
    .986mm、質量0.882g）最大發射速度為188.3公尺/秒，計算
    其動能為15.6焦耳，換算其單位面積動能為55.4焦耳/平方
    公分，此有內政部警政署刑事警察局109年1月15日刑鑑字第
    1080098573號鑑定書在案可佐（偵卷第23至28頁），依上揭
    鑑定所得之數據，業足以穿入人體及豬隻皮肉層而具殺傷力
    ，從而屬槍砲彈藥刀械管制條例列管之空氣槍乙節，洵堪認
    定。
　㈣關於被告另辯稱不知本案空氣槍不具殺傷力乙節：
　　縱便被告辯稱本案空氣槍會漏氣、不能用等語，但其於警詢
    時即自述其詢問賣家有沒有可以打山豬的槍（警卷第6頁）
    ，又於歷次供述中自承購入本案空氣槍之目的係為打鳥及豬
    （警卷第4頁，偵卷第15頁，本院卷第78頁、第264至265頁
    ），依其所述，其購入本案空氣槍之目的本為射獵動物，殊
    無不知本案空氣槍不具殺傷力之理。是其自取得時點起，必
    然知悉本案空氣槍具殺傷力，故其與辯護人所述，顯不足採
    。
　㈤關於被告猶辯稱露天拍賣網站賣家佯稱商品係屬合法乙節：
　⒈被告於109年6月3日第一次準備程序前均稱：本案空氣槍係我
    在露天拍賣網站「紅兵模型」的網頁搜尋後，向通訊軟體LI
    NE暱稱「紅兵模型」之賣家所購得。因本案空氣槍會漏氣，
    我向賣家抱怨、罵三字經後，賣家就把我的帳號封鎖，本案
    空氣槍因此無法寄回去而只好留存等語（警卷第6頁，偵卷
    第15頁，本院卷第77頁）；本院因而於109年6月3日第一次
    準備程序諭請其於下次庭期，提出尚能找到之留存購買本案
    空氣槍之網路聯繫資料到庭（本院卷第80頁）。然其於同年
    11月25日第二次準備程序，卻稱已無法登入露天拍賣網站，
    故無法提供資料等語（本院卷第121頁）。是本院於110年1
    月6日第一次審判期日訊問被告：「你跟賣家爭執對方不老
    實，是消費糾紛，為何露天拍賣網站不讓你登入進去？」被
    告答稱：「我不知道。當初我被查扣的時候警方也有操作我
    的手機，無法登入。」（本院卷第169頁）但經本院函詢露
    天拍賣網路之結果，其覆以：被告帳號註冊迄今未有遭停權
    使用之紀錄，且自108年1月1月起至109年12月31日止，並無
    任何交易紀錄，故無法提供相關資料予本院等語，有本院審
    判筆錄及案件審理單、露天市集國際資訊股份有限公司110
    年2月3日露安110法字第13號函附卷可稽（本院卷第170頁、
    第181至185頁），應認被告辯解分明無稽。
　⒉被告轉於110年9月9日第三次審判期日改稱：我上次開庭遲到
    那天即110年4月28日，點進去還看得到購買紀錄，但現在點
    進去就看不到了等語（本院卷第262頁）。姑不論為何被告
    露天拍賣網站之帳號，於該次審判期日竟奇蹟似地重回可供
    登入之狀態，與其先前所述顯然矛盾；經本院當庭勘驗被告
    手機中之露天拍賣軟體應用程式，點選「購買清單」，頁面
    顯示「你尚未購買任何商品」；又經點選下方「已購買」，
    其中無論是「待結帳」、「已結帳」、「已取消」均顯示「
    你尚未購買任何商品」；被告「v741227」的帳號正中間「
    評價」上方顯示數字為「0」；點選「來自買家的評價」及
    「來自賣家的評價」均顯示「已無更多評價囉~」；點選右
    上角對話符號頁面顯示「露露通」，結果為「目前還沒有聊
    天紀錄，快去找人聊聊吧」等情，有本院勘驗筆錄暨被告手
    機翻拍照片在案足考（本院卷第262至263頁、第266至267頁
    、第283至303頁）。另依前揭露天拍賣網站回函，已明確顯
    示被告帳號自108年1月1月起至109年12月31日止，並無任何
    交易紀錄。職是以故，客觀事證俱顯悖反被告所辯，況其迄
    今未能述明為何110年4月28日可見之購買紀錄，嗣後卻無憑
    消逝之合理緣由，是其所述委無可採而不足為對其有利之認
    定。
　⒊縱便被告提出露天拍賣網站列印資料2份為據（本院卷第221
    至225頁、第271至279頁），且其上確載：「●本賣場不提供
    任何非法改造服務.擅自改造需自【負】法律責任!!所有槍
    品皆由原廠合法製造.請安心購買.」依上述文字得推悉，該
    賣家所販售者應非槍砲彈藥刀械管制條例管制之違禁物。惟
    本院於110年1月6日第一次審判期日，亦曾當庭搜尋露天拍
    賣網站中賣家紅兵模型之網頁，其所顯示之帳號為「y5168t
    v」，此有本院審判筆錄暨露天拍賣網站列印資料附卷可稽
    （本院卷第164至165頁、第180-3至180-5頁），與被告所呈
    資料「successday」賣家之帳號明顯不符。甚且，被告亦於
    本院審理中自承其不確定當時之購買對象是否為帳號「succ
    essday」之賣家（本院卷第266頁），是自無從為對其有利
    之判斷。
　⒋進一步言之，被告於本院審理中陳稱：「我也只是一個消費
    者，買有罪，賣家沒有罪嗎【？】如果是下一個人這樣去買
    槍，他也是跟我一樣有罪嗎【？】」、「…【賣家】這是違
    法的，應該不能放在網路上賣吧。」（本院卷第263、265頁
    ）誠如斯言，販賣空氣槍者於槍砲彈藥刀械管制條例中，亦
    設有刑罰規定。賣家焉庸單圖5500元之薄利，在網站上明目
    張膽地公然陳列販售本案空氣槍，而甘冒銬枷縛身、自陷重
    刑囹圄泥淖之理？又賣家豈有佯稱其商品合法，實則販賣違
    禁物之具殺傷力槍枝，為此「要五毛給一塊」、「暗中免費
    加料不加價」之奇特異事，且自招被買家投訴或告發而受偵
    查機關刑事訴追風險之特殊動機？上揭所述均顯背馳任何具
    理性者之思維模式。況被告前揭提出之露天拍賣網站列印資
    料，其上所載賣家不提供非法改造服務等語，益徵被告所述
    情節之不合理性，故應認被告辯稱其「在露天拍賣網站搜尋
    後，以LINE通訊軟體聯絡，向LINE暱稱『紅兵模型』之賣家」
    購入本案空氣槍及鋼珠1包乙節，應屬子虛，因而公訴意旨
    此部分之記載亦應予刪除，本案僅足認定被告「以不詳方式
    ，向真實姓名年籍不詳之賣家」購入本案空氣槍及鋼珠1包
    之事實，附此敘明。
　⒌最後，被告還於110年9月9日最終言詞辯論中辯稱：「我手機
    是之前的手機，後來有換過了，原本的手機騎摩托車跌倒，
    整個壞掉了。那支手機就會有購買紀錄。」、「（你在購物
    平台的購物紀錄是存在平台的伺服器裡面，跟你換手機應該
    沒有任何關係吧？）我搞不好還有其他帳戶，我要回去看看
    我舊的手機，看看有沒有其他的帳號。購買一定會有紀錄的
    。」（本院卷第266頁）經核，其曾亦於警詢時提出此辯（
    警卷第6頁），且本院亦遠早於109年6月3日第一次準備程序
    諭請其提出相關佐證資料到庭，詳如前述，但其歷經109年1
    1月25日、110年1月6日、同年4月28日、同年9月9日本院多
    次程序後迄今，猶未提出任何具體事證以實其說，堪認其辯
    解徒為虛詞而不足採。
　㈥綜上所述，本案事證明確，被告所辯全屬畏罪卸責之詞而洵
    無可採，其犯行堪以認定，應予論科。
二、論罪科刑
　㈠查被告行為後，槍砲彈藥刀械管制條例業於109年6月12日修
    正生效。修正後同條例第4條第1項第1款、第7條第1項、第8
    條第1項，均於槍砲之定義中增加「制式或非制式」之構成
    要件。觀諸修法理由，其主要目的為有效遏止持「非制式槍
    砲」進行犯罪情形，認「非制式槍砲」與「制式槍砲」之罪
    責有一致之必要，故不論標的為制式或非制式槍砲，皆應依
    特定類型管制槍砲之規定進行追訴處罰。惟本案被告犯行無
    論依修正前或後之規定，均應適用同條例第8條第4項之罪，
    不因同條第1項法文構成要件變更致適用法律有利或不利之
    情形；又同條第4項法文雖將「槍枝」更改為「槍砲」，惟
    此僅為統一「槍砲」用詞所為之文字修正，即非屬法律變更
    之情形，自無庸為新舊法比較，而應逕適用裁判時法即修正
    後規定論處，合先敘明。復查，本案空氣槍外觀簡陋，另具
    一般槍枝所無之裝置（如扳機前類似滑套之裝置、紅外線瞄
    準器）等情，業據證人於本院審理中證述並當庭操作指明如
    前，堪認本案空氣槍係屬「非制式」之空氣槍無訛。
　㈡核被告所為，係犯修正後槍砲彈藥刀械管制條例第8條第4項
    之非法持有非制式空氣槍罪。其自108年5、6月間某日購得
    本案空氣槍起，至同年9月26日7時35分許為警搜索扣押為止
    ，非法持有本案空氣槍乃持有行為之繼續，應論以繼續犯之
    實質上一罪。
　㈢刑之加重減輕事由
　⒈本案裁量依累犯規定加重其刑
　⑴查被告於101年間因竊盜等案件，經臺灣花蓮地方法院以104
    年度簡字第10號判決判處應執行有期徒刑1年確定，於105年
    6月7日易科罰金執行完畢等情，有臺灣高等法院被告前案紀
    錄表1份附卷足考（本院卷第249至253頁），其於有期徒刑
    執行完畢後，5年以內故意再犯本案有期徒刑以上之罪，屬
    累犯。
　⑵辯護人固為被告利益主張：被告構成累犯之竊盜前科，與本
    案持有空氣槍之犯行核無相關，罪質與侵害法益亦不相同，
    尚不足徵被告有何特別惡性或對刑罰反應力薄弱等情，爰請
    裁量不依累犯規定加重其刑等語。辯護人所指固非無見，惟
    本院審酌縱依累犯規定加重其刑，尚無司法院大法官釋字第
    775號解釋所示，即個案應量處最低法定刑，又無法適用刑
    法第59條減輕規定，而不符憲法罪刑相當原則之情形，是仍
    裁量依刑法第47條第1項之規定，加重其刑。
　⒉本案裁量依槍砲彈藥刀械管制條例第8條第6項規定減刑：
　　按犯槍砲彈藥刀械管制條例第8條第1項、第2項或第4項有關
    空氣槍之罪，其情節輕微者，得減輕其刑，同條第6項定有
    明文。查本案空氣槍經鑑定之結果，計算金屬彈丸之發射動
    能為15.6焦耳，業如前述，衡參美國軍醫總署之定義，即彈
    丸撞擊動能達58呎磅（約為78.6焦耳），則足以使人喪失戰
    鬥能力乙情，堪認本案空氣槍具殺傷力之程度究未及上述使
    人喪失戰鬥能力之標準，而與槍砲彈藥刀械管制條例第8條
    規範之其他槍砲具本質上之區別。又依卷內資料，尚無證據
    得佐被告曾持本案空氣槍為何重大暴力犯罪，致他人生命、
    身體、自由及財產等法益受到侵害之其他犯行，應認本案情
    節尚屬輕微，辯護人此部分為被告所請，應屬可採，爰裁量
    依槍砲彈藥刀械管制條例第8條第6項規定，減輕其刑。
　⒊本案裁量依自首規定減輕其刑：
　⑴查諸108年9月26日搜索之過程，帶有斜背包的警員（下稱警
    員A）先向被告詢問：「…你的違禁品在哪？是要自己交，還
    是我們搜？」、「我知道啦，自己交出來，自己拿。我們搜
    出來跟你自己交出來不一樣，現在給你機會喔。…」接著掌
    鏡錄影之警員（下稱警員B）再詢問：「啊你那枝槍呢？」
    被告：「我沒槍啊。」警員B：「怎麼會沒有槍？」被告：
    「我真的沒有槍，我哪有槍。誰跟你說我有槍的？我真的沒
    有槍啦。」被告後坦承：「打CO₂的。」警員B：「嗯？」被
    告：「打CO₂。」警員B：「在哪？」被告：「在那，那個壞
    掉了。」（被告手指畫面中黃色長方形且用黑色膠帶黏貼完
    整的箱子。）警員B：「在哪，你拿出來。」被告：「在那
    箱子裡面。」（被告手指本案空氣槍之位置。）警員B：「
    長長那個唷？」（警員A將本案空氣槍拿起來並放置於地上
    。）被告：「對，壞掉了。」警員B：「長槍唷？」被告：
    「壞掉了。」警員B：「你有一隻火藥的。」被告：「沒有
    啦。」等情，有本院勘驗筆錄暨截圖畫面在卷足考（本院卷
    第122至124頁、第129至131頁）。
　⑵觀察上揭對話語序，可知警員當時要求被告提出槍砲彈藥刀
    械管制條例列管之違禁物槍枝，惟細譯其後警員B所述：「
    你有一隻火藥的。」應足認警員執行搜索時，僅有依據合理
    懷疑被告持有以「火藥」為發射動力之槍枝，尚不及知其實
    乃持有以氣體為發射動力之本案空氣槍。易言之，被告告知
    其持有「打CO₂」之槍枝並指出具體位置時，警員尚無任何
    合理懷疑被告持有本案空氣槍之確切根據，應認其於犯行遭
    偵查機關發覺前，業已申告自己之犯罪事實並接受裁判。至
    其雖稱本案空氣槍「壞掉了」等語，但警員第一次擊發本案
    空氣槍時，確因操作問題而無法順利擊發乙情，業經證人於
    本院審理中證述如前，應認此部分被告所述尚無礙自首之成
    立。綜上所述，辯護人此部分所請亦屬有據，本案爰依刑法
    第62條前段自首之規定，減輕其刑。
　⑶末上揭加重減輕之規定，依刑法第71條第1項規定，先適用累
    犯規定加重其刑，後適用減刑之2規定減輕其刑；再上述減
    刑之2規定間，依同法第70條規定遞減之。　
　⒋本案無刑法第59條減刑規定之適用：
　⑴按刑法第59條規定之酌量減輕其刑，必須犯罪另有特殊之原
    因與環境，在客觀上足以引起一般同情，認為即使予以宣告
    法定最低度刑，猶嫌過重者，始有其適用。此所謂法定最低
    度刑，固包括法定最低本刑；惟遇有其他法定減輕之事由者
    ，則應係指適用其他法定減輕事由減輕其刑後之最低度刑而
    言。倘被告別有法定減輕事由者，應先適用法定減輕事由減
    輕其刑後，猶認其犯罪之情狀顯可憫恕，即使科以該減輕後
    之最低度刑仍嫌過重者，始得適用刑法第59條規定酌量減輕
    其刑（最高法院100年度台上字第744號判決參照）。
　⑵辯護人固為被告主張：被告自始坦承持有本案空氣槍，犯後
    態度良好，亦未曾持之另為不法犯行，對於法益之侵害尚屬
    輕微。另被告現與同居人簡巧涵共住，育有嬰兒1人，現有
    鐵工之正當職業，也要幫忙扶養患有雙極疾患其他睡眠障礙
    症、因白內障眼睛開刀之母親郭梅竹，並有戶籍謄本、佛教
    慈濟醫療財團法人台中慈濟醫院被告母親之診斷證明書、被
    告母親之中華民國身心障礙證明附卷可參（本院卷第63至69
    頁），斟酌上揭情節，相較法定之重刑，在客觀上足以引起
    一般人同情，而顯有堪予憫恕之處，爰請依刑法第59條減輕
    其刑等語。
　⑶惟查，本案已依槍砲彈藥刀械管制條例第8條第6項及刑法第6
    2條前段自首規定遞減其刑，故被告犯行之法定最低刑度業
    已大幅降低，已足使其受適當之刑罰。更何況，①被告始終
    否認犯行，僅坦承持有本案空氣槍之客觀事實，辯護人述其
    犯後態度良好，恐容有誤會；且②被告除上揭構成累犯之前
    科外，另曾因寄藏槍枝罪嫌而受刑事訴追，經臺灣花蓮地方
    檢察署檢察官於102年6月8日以101年度偵字第2311號不起訴
    處分確定，有前揭被告前案紀錄表1份、上揭不起訴處分書
    在卷可佐（本院卷第111至115頁），可證其於本案行為時，
    主觀上已知悉持有槍枝涉及刑事犯罪，然其猶為本案犯行，
    堪認其法敵對意識即主觀惡性非輕。參衡上述各情，本案在
    客觀上殊無引起一般人同情，而得適用刑法第59條減刑規定
    之餘地，辯護人此部分所請，尚難憑採。
　㈣爰以行為人之責任為基礎，審酌被告非法持有本案空氣槍，
    造成社會大眾身體、生命及社會治安之潛在危險，所為應予
    非難。且其前曾因另案寄藏槍枝罪嫌而受刑事訴追，經檢察
    官不起訴處分確定後猶為本案犯行，而堪認其法敵對意識非
    低。並衡於其犯後飾詞否認之態度，但有自首之對被告有利
    情事，再參酌其自述購入本案空氣槍目的為打鳥及豬等獸類
    ，復卷內資料尚無證據足佐其持本案空氣槍另為其他不法犯
    行等情，均詳如前述，末兼衡辯護人前為被告請以刑法第59
    條減刑規定所陳之生活狀況並相關證據，以及被告於本院審
    理中自述國中畢業之教育智識程度、現在外跟老闆蓋鐵屋、
    日薪1500元、如一個月未下雨的話約做17、18日、大概20日
    內、須扶養母親及女兒1人、家境勉持之家庭經濟狀況等一
    切情狀（本院卷第269頁），爰量處如主文所示之刑，罰金
    刑部分並諭知易服勞役之折算標準。辯護人固另為被告主張
    緩刑之宣告，惟本院審酌前揭所述被告之犯後態度及法敵對
    意識等情，尚難認其無再犯之虞，故本案應不適宜率予其緩
    刑之寬典，附此敘明。
三、沒收
　　扣案之本案空氣槍，為槍砲彈藥刀械管制條例列管之空氣槍
    而屬違禁物，不問屬於被告與否，應依刑法第38條第1項規
    定沒收之。至扣案之鋼珠1包，則屬被告所有而供犯罪所用
    之物，業據其於本院準備程序及審理中坦承不諱（本院卷第
    121頁、第168至169頁、第263頁），爰依刑法第38條第2項
    前段規定沒收之。
據上論斷，應依刑事訴訟法第299條第1項前段，修正後槍砲彈藥
刀械管制條例第8條第4項，槍砲彈藥刀械管制條例第8條第6項，
刑法第11條、第47條第1項、第62條前段、第42條第3項前段、第
38條第1項、第2項前段，判決如主文。
本案經檢察官於盼盼提起公訴，檢察官林永、林靖蓉到庭執行職
務。
中　　華　　民　　國　　110 　年　　9 　　月　　30　　日
                  刑事第三庭  審判長法  官  吳宗航
                                    法  官  陳昱維
                                    法  官  李昆儒
以上正本證明與原本無異。
如不服本判決應於收受送達後20日內向本院提出上訴書狀，並應
敘述具體理由；其未敘述上訴理由者，應於上訴期間屆滿後20日
內向本院補提理由書（均須按他造當事人之人數附繕本）。「切
勿逕送上級法院」。告訴人或被害人對於本判決如有不服，請書
具不服之理由狀，請求檢察官上訴者，其上訴期間之計算係以檢
察官收受判決正本之日期為準。
                                   書記官  黃健豪　　　
中　　華　　民　　國　　110 　年　　9 　　月　　30　　日
附錄本案論罪科刑法條全文
修正後槍砲彈藥刀械管制條例第8條
未經許可，製造、販賣或運輸制式或非制式鋼筆槍、瓦斯槍、麻
醉槍、獵槍、空氣槍或第4條第1項第1款所定其他可發射金屬或
子彈具有殺傷力之各式槍砲者，處無期徒刑或5年以上有期徒刑
，併科新臺幣1000萬元以下罰金。
未經許可，轉讓、出租或出借前項所列槍砲者，處5年以上有期
徒刑，併科新臺幣1000萬元以下罰金。
意圖供自己或他人犯罪之用，而犯前2項之罪者，處無期徒刑或7
年以上有期徒刑，併科新臺幣1000萬元以下罰金。
未經許可，持有、寄藏或意圖販賣而陳列第1項所列槍砲者，處3
年以上10年以下有期徒刑，併科新臺幣700萬元以下罰金。
第1項至第3項之未遂犯罰之。
犯第1項、第2項或第4項有關空氣槍之罪，其情節輕微者，得減
輕其刑。